【裁判字號】    90,上易,268
【裁判日期】    901107
【裁判案由】    侵占
【裁判全文】
臺灣高等法院花蓮分院刑事判決                  九十年度上易字第二六八號
    上  訴  人  臺灣台東地方法院檢察署檢察官
    被      告  甲○○
右列上訴人因被告侵占案件，不服臺灣臺東地方法院九十年度易字第一四九號中華民
國九十年八月十五日第一審判決( 起訴案號：臺灣臺東地方法院檢察署九十年度偵字
第六二三號 )，提起上訴，本院判決如左：
    主  文
上訴駁回。
    事  實
一甲○○自民國( 下同 )八十七年五月一日起，在乙○○○保險股份有限公司臺東分
  公司擔任收費展業員，負責拓展業務，並對公司之保險客戶提供下列服務：(一)收費
  服務。(二)各種保險金給付申請及款項轉交。(三)保單質押貸款之申請、利息之收取及
  償還款解繳給公司。為從事業務之人，其自八十八年六月六日起至八十九年一月十
  日止，竟基於意圖為自己不法所有之概括犯意，未將所收取如附表編號一至十所列
  保戶胡春香等所繳交之續期保費、如附表編號十一至十八所列保戶李勝文等所繳交
  之保單借款利息繳回公司，而予以連續侵占入己，並花用殆盡，總計侵占其業務上
  所持有之款項達新臺幣（下同）十二萬二千四百十八元，嗣經催討，始繳還乙○○
  ○股份有限公司一萬元，保戶胡春香一萬一千五百一十五元。
二案經乙○○○保險股份有限公司訴請台灣台東地方法院檢察署檢察官偵查起訴。
    理  由
一訊據被告甲○○對前開犯罪事實除否認侵占保戶張素真所繳一期保費外，其餘均坦
  承不諱，辯稱：張素真有一期保費不是她收的云云。經查：被告前開犯罪事實均業
  據告訴代理人丙○○指訴甚詳，並有被告侵占公款明細表、附表所列保戶簽署之聲
  明書、告訴人公司之送金單及利息收據在卷可稽，事證明確，被告犯行堪以認定。
二核被告所為，係犯刑法第三百三十六條第二項之業務侵占罪，其前後多次犯行，時
  間緊接、所犯係構成要件相同之罪，顯係基於概括犯意為之，為連續犯，應依法論
  以一罪，並加重其刑。原審因依上開法條及刑法第五十六條，罰金罰鍰提高標準條
  例第一條前段等規定，再審酌被告雖因一時失慮，侵占公款供為己用，造成告訴人
  之損失，惟其已繳還告訴人公司一萬元、保戶胡春香一萬一千五百一十五元，有劃
  撥收據及胡春香出具之收據在卷可稽，足見其犯後已有悔意等一切情狀量處被告有
  期徒刑七月，又以被告前未曾受有期徒刑以上刑之宣告，因一時不查，偶罹刑典，
  事後已坦承犯行，於本院一再表明願按月匯還五千元，深具悔意，經此刑之宣告後
  ，應知警惕而無再犯之虞，認前開宣告之刑以暫不執行為當，予以宣告緩刑三年，
  緩刑期內併付保護管束，用啟自新，認事用法，尚無不合，檢察官之上訴意旨引用
  告訴人之理由謂原審諭知緩刑不當云云，然本院衡酌被告所侵占之款項不多，又已
  陸續清償所侵占之款項，已知悔改，尚無入監執行之必要，是檢察官之上訴，核無
  理由，應予駁回。
據上論斷，應依刑事訴訟法第三百六十八條，判決如主文。
本案經檢察官邱雲昌到庭執行職務
中      華      民      國    九十      年    十一    月      七        日
                                審判長法官  黃  永  祥
                                      法官  林  德  盛
                                      法官  張  健  河
右正本證明與原本無異。
本件不得再上訴。
                                    書記官  吳  家  瑩
中      華      民      國    九十      年    十一    月      七    日
中華民國刑法第三百三十六條第二項：
 (公務公益侵占罪、業務侵占罪)
對於業務上所持有之物，犯前條第一項之罪者，處六月以上五年以下有期
徒刑，得併科三千元以下罰金。


司法院資訊處製作；財團法人民間司法改革基金會備份。
